臺灣臺北地方法院交通事件裁定　　　　 94年度交聲字第854號
異　議　人
即受處分人　甲○○
上列受處分人因違反道路交通管理處罰條例案件，對於臺北市交
通事件裁決所民國94年7 月4 日所為之處分（原處分案號：北市
裁三字第裁22-A8J600903號）聲明異議，本院裁定如下：
    主  文
異議駁回。
    理  由
一、按汽車駕駛人，行經有燈光號誌管制之交岔路口闖紅燈者，
    處新臺幣（下同）1 千8 百元以上5 千4 百元以下罰鍰，並
    記違規點數3 點，道路交通管理處罰條例第五十三條、第六
    十三條第一項第三款分別定有明文。次按，當場舉發違反道
    路交通管理事件，應填製舉發違反道路交通管理事件通知單
    （下稱：通知單），被查獲之駕駛人或行為人於通知單填記
    後拒絕簽章者，並記明其事由，視為已收受，違反道路交通
    管理事件統一裁罰基準及處理細則第十一條第一項第一款亦
    有明定。
二、本件異議人即受處分人甲○○於94年3 月25日下午6 時54分
    許，駕駛車牌號碼3690-AA 號自用租賃小客車，在臺北市○
    ○○路○ 段116 巷口紅燈迴轉，經臺北市政府警察局大安分
    局交通分隊警員許烘以受處分人違反道路交通管理處罰條
    例第五十三條規定當場攔停後製單舉發；惟受處分人拒絕簽
    收並即駕車離開，警員乃於通知單上記明受處分人拒簽拒收
    之事由。嗣受處分人未於應到案日期前到案或繳納罰鍰，逾
    越應到案期限30日以上，原處分機關乃依道路交通管理處罰
    條例第五十三條（原處分贅載第一項）、第六十三條第一項
    第三款（原處分漏載第三款）及違反道路交通管理事件統一
    裁罰基準表之規定，裁處受處分人罰鍰5 千4 百元，併記違
    規點數3 點。
三、受處分人異議意旨固坦承有於前揭時、地，駕駛上開車輛迴
    轉，且不否認其於為警攔停後，拒絕簽收通知單等情，惟辯
    稱：其在綠燈時已過白線待迴轉，正值尖峰時間對向來車甚
    多而無法迴轉，待對向因燈號改變車停時順勢迴轉；尖峰時
    間，復興南路口雙向及該巷口在尖峰時間均很多車，紅燈時
    很難越線，必阻礙對方來車；況當時車後另有一輛車亦同時
    被攔，若其已闖紅燈，則該車將更難迴轉；又本件舉發員警
    為當事人之一，其工作紀錄不能當作證明云云，並請求至現
    場勘查。
四、經查，本件受處分人駕駛前揭車輛闖越紅燈迴轉之違規事實
    ，業據證人即當日舉發警員許烘具結證述：「當天我站在
    復興南路1 段116 巷口執行執法勤務取締違規，我站在路口
    ，當時復興南路是南北向綠燈，東西向即116 巷是紅燈，南
    北向其中北向南的方向會提早30秒左右會換紅燈，南向北的
    方向會晚30秒才會換紅燈，所以這時候我就有注意北向南方
    向紅綠燈已經換紅燈，南向北還在綠燈行進當中，這時北向
    南紅燈停止線沒有車子越線，南向北繼續綠燈通行，這時候
    我有注意到對向北向南方向已經是紅燈，南北向已經變紅燈
    ，東西向則轉為綠燈，這時候北向南方向受處分人的車子要
    衝出去馬上迴轉，因為他趁復興南路東西向路口紅綠燈要變
    綠燈的時候打算迴轉，他就提早越線，當時有妨礙到東西向
    的車輛通行，所以我當場把他攔下來，他說他是要減少復興
    南路南北向綠燈時他如迴轉會影響直行的車輛，但是他沒有
    想到他已經影響到東西向車輛的行向，所以我就把他攔下來
    ．．秒差是根據該路口南北向車流量大，北向南則較少，根
    據車流量所調整的號誌秒差」等語明確，並有臺北市政府警
    察局交通警察大隊員警工作紀錄簿在卷足稽；而按交通警察
    舉發違反道路交通管理處罰條例所列之違規事實，本質上為
    行政處分，係公務員基於職務上之權力，依法就特定之具體
    事件所為具公法上效果之單方行政行為，基於公務員為公法
    上行為具有公信力之原則，該行政處分當可被推定為真正，
    其據以依法處分之事實認定亦為正確無誤，此公信原則，乃
    立法者賦予行政機關制定違反道路交通事件統一裁罰標準及
    處理細則，使執勤警員得以維護交通秩序、安全之行政目的
    ；況上開證人身為公職，與受處分人素不相識，復無仇怨，
    當亦無設詞誣陷致身觸偽證重罪之必要，此外，本院復查無
    證據足資證明警員有捏造事實違法取締之情事，則執勤警員
    本其維護交通秩序、安全職責所為之舉發，自應受到合法、
    正確之推定，而均足為本院認定之佐證。異議人所辯警員之
    工作紀錄簿不足為證明云云，尚屬無據。至受處分人另雖以
    該路口尖峰時刻車流甚多，且當時其後另有1 車同時被攔，
    辯稱其不可能闖紅燈云云，然是否闖越紅燈，顯無從徒以車
    流之多寡、或其後尚有無其他車輛一同違規等為認定之依據
    ，是受處分人上揭辯詞，實尚不足以證明其未有闖越紅燈之
    違規事實，應甚顯明。本件受處分人確有在上揭時、地駕駛
    車輛紅燈迴轉之違規行為，洵堪認定，受處分人聲請現場勘
    查，尚無必要，併此敘明。
五、綜上，本件受處分人之違規事實明確，業經本院認定如前；
    又其經警員當場舉發而拒絕簽章收受通知單，並經警員記明
    其事由，揆諸首揭規定，應視為已收受該通知單。從而，其
    逾期30日以上猶未到案或繳納罰鍰，經原處分機關依道路交
    通管理處罰條例第五十三條（原處分贅載第一項）、第六十
    三條第一項第三款（原處分漏載第三款）及違反道路交通管
    理事件統一裁罰基準表之規定，裁處受處分人罰鍰5 千4 百
    元併記違規點數3 點，核無違誤。本件受處分人之異議為無
    理由，爰予駁回。
據上論斷，應依道路交通案件處理辦法第十九條，裁定如主文。
中　　華　　民　　國　　94　　年　　9 　　月　　7 　　日
　　　　　　　　　        交通法庭
                                法　官　王幸華
上正本證明與原本無異。
如不服本裁定，應於裁定送達後5日內向本院提出抗告狀。
　　　　　　　　　　　　　　　　書記官　陳泰寧
中　　華　　民　　國　　94　　年　　9 　　月　　8 　　日
